臺灣高等法院刑事裁定
110年度抗字第1044號
抗  告  人
即  受刑人  高旭麟





上列抗告人即受刑人因聲請定其應執行刑案件，不服臺灣臺北地
方法院中華民國110年6月7日裁定（110年度聲字第1077號），提
起抗告，本院裁定如下：
    主  文
抗告駁回。
    理  由
一、原裁定意旨略以：抗告人即受刑人高旭麟（下稱抗告人）因
    違反毒品危害防制條例等案件，先後經臺灣新北地方法院及
    原審法院判處如原裁定附表所示之罪刑，並均確定在案（聲
    請書附表漏載之處，詳如原裁定附表所示），有各該刑事判
    決書及本院被告前案紀錄表各乙份在卷可稽。其中原裁定附
    表編號7所示之罪所處之刑不得易科罰金，另原裁定附表編
    號1至6、8、9所示之罪所處之刑則得易科罰金，合於刑法第
    50條第1項但書第1款情形，須經受刑人請求檢察官聲請定其
    應執行刑者，始得依第51條規定定之。茲抗告人具狀向檢察
    官請求就原裁定附表所示之罪併定應執行刑，有受刑人是否
    聲請定應執行刑調查表1紙（下稱上開調查表）可佐，而檢
    察官以原審法院為該案件犯罪事實最後判決之法院，聲請定
    其應執行之刑，原審審核認聲請為正當，應予准許。且審酌
    抗告人所犯如原裁定附表編號1至9所示之罪之法益侵害類型
    、犯罪手法及犯罪動機等定執行刑情狀，爰依刑事訴訟法第
    477條第1項，刑法第50條第1項第1款、第2項、第53條、第5
    1條第5款規定，裁定應執行有期徒刑3年等語。
二、抗告意旨略以：抗告人所犯除原裁定附表編號7之罪不得易
    科罰金外，其餘之罪均得易科罰金，且按刑法第41條第2項
    之規定，亦可聲請社會勞動服務，以社會勞動服務8小時為
    一日折算標準，相較抗告人於監內服刑一日為24小時，比例
    相差懸殊，令抗告人難以信服。又各法院就其他案件所定應
    執行刑，與本件原審所定之刑相比較，本件定刑過重，爰依
    法提起抗告，請給予抗告人一個從輕有利之裁定等語。
三、經查：
（一）本件抗告人先後犯如原裁定附表編號1至9所示各罪，分別
      經法院判處罪刑確定，其中：⑴編號1所示之違反毒品危害
      防制條例罪，經臺灣新北地方法院以108年度簡字第2283
      號判決判處有期徒刑3月，如易科罰金，以新臺幣（下同
      ）1,000元折算1日，於民國109年3月18日確定。⑵編號2、
      3所示之竊盜罪、偽造文書罪，經臺灣新北地方法院以109
      年度審簡字第155號判決各判處有期徒刑4月、4月，均如
      易科罰金，以1,000元折算1日，於109年9月22日確定。⑶
      編號4所示之竊盜罪，經臺灣新北地方法院以109年度簡字
      第1262號判決判處有期徒刑4月，如易科罰金，以1,000元
      折算1日，於109年7月8日確定。⑷編號5、6所示之竊盜罪
      （2罪）、偽造文書罪，經原審法院以109年度審簡字第84
      8號判決各判處有期徒刑6月、6月、5月，均如易科罰金，
      以1,000元折算1日，於109年9月10日確定。⑸編號7所示之
      竊盜罪，經臺灣新北地方法院以109年度審易字第1565號
      判決判處有期徒刑7月，於109年9月30日確定。⑹編號8所
      示之違反毒品危害防制條例罪，經臺灣新北地方法院以10
      9年度審訴字第222號判決判處有期徒刑3月，如易科罰金
      ，以1,000元折算1日，於109年9月30日確定。⑺編號9所示
      之妨害公務罪，經原審法院以109年度審簡字第1860號判
      決判處有期徒刑4月，如易科罰金，以1,000元折算1日，
      於109年10月20日確定，此有前揭判決及本院被告前案紀
      錄表各1份在卷可稽。而按數罪併罰，有二裁判以上者，
      依刑法第51條之規定，定其應執行之刑，刑法第53條定有
      明文；裁判確定前犯數罪者，併合處罰之。但得易科罰金
      之罪與不得易科罰金之罪，經受刑人請求檢察官聲請定應
      執行刑者，依第51條規定定之，刑法第50條第1項但書第1
      款、第2項亦有明文規定。又刑法第51條第5款規定，宣告
      多數有期徒刑者，於各刑中之最長期以上，各刑合併之刑
      期以下，定其刑期，但不得逾30年。再法律上屬於自由裁
      量之事項，有其外部性界限及內部性界限，並非概無拘束
      。依據法律之具體規定，法院應在其範圍選擇為適當之裁
      判者，為外部性界限；而法院為裁判時，應考量法律之目
      的，及法律秩序之理念所在者，為內部性界限。法院為裁
      判時，二者均不得有所踰越（最高法院80年台非字第473
      號判例意旨）。在數罪併罰，有二裁判以上，定其應執行
      之刑時，固屬於法院自由裁量之事項，然仍應受前揭外部
      性界限及內部性界限之拘束（最高法院93年度台非字第19
      2號判決意旨參照）。據上，原裁定附表所示之罪，合計
      刑度為有期徒刑3年10月，此為法院定應執行時之外部界
      限，而原裁定附表編號1至7、9所示之罪，前經原審法院
      以110年度聲字第402號裁定定其應執行有期徒刑2年10月
      ，復經本院以110年度抗字第534號駁回抗告確定，以及考
      量各罪之法律目的、抗告人違反之嚴重性及貫徹刑法量刑
      公平正義理念等為內部界限，是原審定應執行有期徒刑3
      年，乃在前開範疇之內，揆諸前揭說明，於法核無不合。
（二）抗告意旨固指以：抗告人所犯除原裁定附表編號7之罪不
      得易科罰金外，其餘之罪均得易科罰金，而依規定亦可聲
      請社會勞動服務，以社會勞動服務8小時為一日折算標準
      ，相較抗告人於監內服刑一日為24小時，比例相差懸殊，
      且與各法院就其他案件所定應執行刑相較，本件原審定刑
      過重等語。惟抗告人同意就原裁定附表編號1至9所示之罪
      ，合併定其應執行之刑，有抗告人於110年5月24日親自簽
      名捺印之上開調查表附於臺灣臺北地方檢察署110年度執
      聲字第884號卷可考，而觀諸上開調查表，抗告人於「就
      上列案件，我要聲請定刑（如聲請定應執行刑，得易科罰
      金之罪於定刑後則不得再聲請易科罰金，得易服社會勞動
      之罪不得再聲請易服社會勞動）」欄位勾選並簽名捺印，
      堪認抗告人瞭解得易科罰金之罪於定刑後不得再聲請易科
      罰金，得易服社會勞動之罪不得再聲請易服社會勞動之法
      律效果，且法院既得獨立行使定應執行刑之職權，而原審
      裁定之應執行刑，並無違反法律外部性界限或比例原則、
      平等原則等內部性界限之情形，況各案案情不同，本無相
      互拘束之效，故原裁定經審酌抗告人所犯案件，未予大幅
      減輕抗告人之應執行刑，即難謂有何違法不當。是原裁定
      經核並無不合，抗告意旨以前揭情詞指摘原裁定不當，並
      無理由，應予駁回。
據上論斷，應依刑事訴訟法第412條，裁定如主文。 
中　　華　　民　　國　　110 　年　　7 　　月　　13　　日
                  刑事第十九庭審判長法　官  曾淑華
                                    法　官  陳文貴
                                    法　官  王美玲
以上正本證明與原本無異。
不得再抗告。
                                    書記官  李逸翔
中　　華　　民　　國　　110 　年　　7 　　月　　13　　日